【裁判字號】    96,上訴,2437
【裁判日期】    970114
【裁判案由】    違反毒品危害防制條例
【裁判全文】
臺灣高等法院高雄分院刑事判決        96年度上訴字第2437號
上  訴  人
即  被  告  甲○○
上列上訴人因違反毒品危害防制條例案件，不服臺灣高雄地方法
院96年度訴字第3814號中華民國96年10月31日第一審判決（起訴
案號：臺灣高雄地方法院檢察署96年度毒偵字第6675號），提起
上訴，本院依簡式審判程序判決如下：
    主  文
上訴駁回。
    事  實
一、甲○○前於民國91年間，因施用毒品案件，經臺灣高雄地方
    法院以91年度毒聲字第7418號裁定送勒戒所觀察、勒戒後，
    因認無繼續施用毒品之傾向，於91年12月3 日觀察、勒戒執
    行完畢釋放，並經臺灣高雄地方法院檢察署檢察官於同年月
    4 日以91年度毒偵字第6768號為不起訴處分確定。又於94年
    間，因施用毒品案件，經該院以94年度訴字第872 號判決判
    處有期徒刑6 月確定，甫於95年2 月28日縮刑期滿執行完畢
    。詎其仍不知戒絕毒癮，明知海洛因經公告列為毒品危害防
    制條例第2 條第2 項第1 款之第一級毒品，不得非法持有、
    施用，復基於施用第一級毒品海洛因之犯意，於觀察、勒戒
    執行完畢釋放後5 年內之96年8 月3 日上午7 時許，在高雄
    縣岡山鎮大莊里果園內，以將海洛因摻水置入針筒注射體內
    之方式，施用第一級毒品海洛因1 次。嗣於同日下午5 時許
    ，為員警徵得其同意後進入其位於高雄縣岡山鎮○○路86號
    之住處執行搜索查獲，並當場扣得殘留第一級毒品海洛因之
    殘渣袋1 只及其所有用以施用海洛因之注射針筒1 支，繼經
    警採集其尿液送驗後，始查知上情。
二、案經高雄縣政府警察局岡山分局報請臺灣高雄地方法院檢察
    署檢察官偵查起訴。
    理  由
一、上揭事實，業據被告於原審、本院審理中坦承不諱，且被告
    為警查獲時，於96年8 月3 日下午6 時30許所採集之尿液，
    經送驗結果，呈嗎啡陽性反應，有臺灣檢驗科技股份有限公
    司96年8 月15日報告編號KＺ000000000000號濫用藥物尿液檢
    驗報告暨毒品案件嫌犯尿液採證檢驗對照表各1 紙在卷可稽
    （偵卷第21頁、警卷第13頁）。又扣案之殘渣袋1 只，經送
    請高雄醫學大學附設中和紀念醫院檢驗結果，確認殘留有海
    洛因成分，亦有該院96年10月16日報告編號0000-000號檢驗
    報告1 紙在卷可參（原審卷第15頁）。此外，並有自願受搜
    索同意書1 紙（警卷第7 頁參照）、扣押筆錄暨扣押物品目
    錄表1 份（警卷第8 至11頁參照）、扣案物品暨查獲現場照
    片2 幀（警卷第16頁參照）附卷可稽。是被告前揭自白與事
    實相符，應堪採為被告有罪之證據，則被告施用第一級毒品
    海洛因1 次之犯行，堪以認定。
二、又被告前於91年間，因施用毒品案件，經裁定送勒戒所觀察
    、勒戒後，因認無繼續施用毒品之傾向，於91年12月3 日觀
    察、勒戒執行完畢釋放，並經臺灣高雄地方法院檢察署檢察
    官於同年月4 日以91年度毒偵字第6768號為不起訴處分確定
    之事實，有臺灣高等法院被告前案紀錄表各1 份在卷足參，
    其於前案觀察、勒戒執行完畢釋放後，5 年內再犯本件施用
    毒品罪之事實，事證明確，應予依法論罪科刑。
三、查海洛因係毒品危害防制條例第2 條第2 項所稱之第一級毒
    品，不得非法持有、施用。核被告所為，係犯毒品危害防制
    條例第10條第1 項之施用第一級毒品罪。其施用第一級毒品
    前，持有海洛因之低度行為，應為施用之高度行為所吸收，
    不另論罪。查被告前於94年間，因施用毒品案件，經判處有
    期徒刑6月確定，甫於95年2月28日縮刑期滿執行完畢之事實
    ，有臺灣高等法院被告前案紀錄表各1 份附卷可參，其受有
    期徒刑之執行完畢，5 年以內故意再犯本件有期徒刑以上之
    罪，為累犯，應依刑法第47條第1項規定加重其刑。
四、原審法院以被告犯罪事證明確，適用毒品危害防制條例第10
    條第1 項、第18條第1 項前段，刑法第11條、第47條第1 項
    、第38條第1 項第2 款，審酌被告前因施用毒品案件經觀察
    、勒戒執行完畢釋放後，再因施用毒品案件經本院判刑確定
    ，有前揭臺灣高等法院被告前案紀錄表1 份附卷可憑，竟仍
    未能徹底戒絕毒品，復犯本案施用毒品，顯見其無戒毒悔改
    之意，惟念其施用毒品之次數、施用毒品乃自戕一己之身體
    健康，尚未對他人造成危害，且犯後已坦承犯行，態度良好
    等一切情狀，量處有期徒刑10月，至扣案殘留第一級毒品海
    洛因之殘渣袋1 只，因已難與其上所殘留之第一級毒品海洛
    因析離，屬第一級毒品，應依毒品危害防制條例第18條第1
    項前段之規定，併予宣告沒收銷燬；另扣案之注射針筒1 支
    ，係被告所有供其施用海洛因所用之物，業如前述，應依刑
    法第38條第1 項第2 款之規定，併予宣告沒收。經核認事用
    法均無不當，量刑亦稱允當，被告上訴意旨以原判決量刑過
    重、伊犯罪情狀可憫，原判決未適用刑法第59條規定減輕云
    云，指摘原判決不當，為無理由，應予駁回。
據上論結，應依刑事訴訟法第368 條，判決如主文。
本案經檢察官張其主到庭執行職務。
中    華    民    國    97    年    1    月    14    日
                  刑事第三庭    審判長法  官   周賢銳
                                      法  官   謝宏宗
                                      法  官   趙文淵
以上正本證明與原本無異。
如不服本判決應於收受本判決後10日內向本院提出上訴書狀，其
未敘述上訴理由者，並得於提起上訴後10日內向本院補提理由書
狀（均須按他造當事人之人數附繕本）「切勿逕送上級法院」。
中    華    民    國    97    年    1    月    14    日
                                      書記官   賴梅琴
附錄本案判決論罪科刑法條：
毒品危害防制條例第10條第1項
施用第一級毒品者，處6 月以上5 年以下有期徒刑。


司法院資訊處製作；財團法人民間司法改革基金會備份。
